【裁判字號】    88,上易,3701
【裁判日期】    890113
【裁判案由】    毀損
【裁判全文】
臺灣高等法院刑事判決                          八十八年度上易字第三七一號
    上  訴  人
    即  被  告  甲○○
右上訴人因毀損案件，不服臺灣台北地方法院八十八年度易字第三○三號，中華民國
八十八年六月九日第一審判決（起訴案號：臺灣台北地方法院檢察署八十七年度偵字
第一六九九三號）提起上訴，本院判決如左：
    主  文
上訴駁回。
    事  實
一、甲○○與乙○○為夫妻（二人協議離婚經原審法院判決無效確定，公訴人誤植為
    已離異），因相處不睦而未同居一處，於民國八十七年七月三十一日晚間九時五
    十五分左右，二人在台北市○○○路○段二五六巷口附近相遇，又因故發生爭執
    ，乙○○意欲走避，惟甲○○不同意其離去，即出手拉住乙○○肩背之運動器材
    加以阻止，二人乃一路拉扯至同路段二六五巷巷口附近之福客多便利超商內，由
    乙○○出言請求店員代為報警處理，惟於候警前來期間，甲○○竟憤而基於毀損
    之犯意，出手拉扯乙○○頸間所佩掛之珠鍊一條，致該珠鍊因而斷裂損壞，足以
    生損害於乙○○。
二、案經乙○○訴由台北市政府警察局松山分局報請台灣台北地方法院檢察署檢察官
    偵查起訴。
    理  由
一、訊之被告甲○○矢口否認毀損犯行，辯稱：因當時要將他從商店拉出去，伊就拉
    他脖子的地方，要他出去講，並未要拉他的項鍊。於本院另辯稱東西是結婚時伊
    買給告訴人戴，因伊要拿回鍊子，不小心將告訴人頸間中國繩結拉斷，不是珠鍊
    。伊與告訴人雙方吵架後東西有互相返還，告訴人送伊唯一之項鍊也已經要回去
    云云。惟查，右揭事實業據被害人乙○○於警訊時指稱：伊要向警方報案時，被
    告把伊的項鍊扯斷，並將玉墜子丟在福客多超商店垃圾桶內，有超商店員為證等
    語（八十七年七月三十一日警訊筆錄，偵查卷第五頁背面）。於偵查時指稱：被
    告拉扯伊的是一石頭類的東西，是離婚後一朋友送的，鍊子有扯斷，繩子伊留下
    等語（八十七年十一月十三日偵訊筆錄，偵查卷第三十七頁背面）。且被告甲○
    ○於偵查時亦供稱：伊於八十七年七月三十一日晚九點於敦化國中附近遇到乙○
    ○，乃向渠要錢以賠償毀損伊車及返還伊匯給渠的錢，渠推伊，導致伊身體受傷
    ，二人拉扯到一便利商店門口，因渠脖子上的鍊子是以前伊送的，伊出手拉扯到
    渠一條繩子的項鍊等語（八十七年八月二十八日偵訊筆錄，偵查卷第二十四頁）
    。於原審亦供稱：「（問：對檢察官起訴之犯罪事實有無意見？）答：我當天有
    拉他脖子上之繩子。（問：是否拉斷照片上這條（提示照片？）答：是」等語。
    並明白供承因乙○○脖上所戴之金項鍊是伊的，伊當時要將渠從商店拉出去，就
    拉渠脖子的地方要渠出去講等語（原審八十八年五月二十五日審判筆錄，原審卷
    第三十七頁背面、第三十八頁）。再參以案發時福客多超商店錄得之錄影帶，確
    存錄有：「當日晚上十時四分二十五秒，被告二人接續進入商店內，男子在前女
    子在後，接著男子要求店員報警，在十時四分五十至五十五秒，女子有拉扯男子
    之動作，男子表示要告他，接著女子就出去，男子請店員報警，店員就報警。十
    時九分三十秒女子又進入，表示男子欠錢，並表示回去拿欠款資料，在十分二十
    七秒左右，女子又出去，十三分二十九秒女子又進來與男子交談（因背景音樂太
    大交談內容不清楚）女子要求男子返還東西，十四分三十秒男子拆下脖子上的鍊
    子，二人又至角落，十五分四十九秒女子出去，十八分二十秒女子與警員一起進
    來，雙方在店內爭執，至二十分二十秒，一起會同警員離去」等畫面。此經原審
    勘驗扣案之當日福客多超商錄影帶屬實，有勘驗筆錄一份附卷可憑，訊之被告甲
    ○○及乙○○二人對此亦不爭執，再參照被告甲○○亦供承有主動拉扯乙○○之
    動作等語。此外，復有毀損之珠鍊照片一幀附卷可佐，足徵被告甲○○確有蓄意
    拉扯乙○○之舉措。衡以斷裂之珠鍊係佩掛於乙○○之頸間，苟甲○○拉扯之目
    的在於使乙○○出去，則其拉扯之部位應不致在乙○○之頸間附近，是其上揭所
    辯，不符常情，尚難採信，從而，足認甲○○拉扯之動作確有故意毀損該珠鍊之
    意圖無訛。綜上，本案罪證已臻明確，被告甲○○之毀損犯行至堪認定。
二、核被告所為，係犯刑法第三百五十四條毀損罪。原審認被告罪證明確，援引刑法
    第三百五十四條、第四十二條第二項、罰金罰鍰提高標準條例第一條前段、第二
    條之規定，並審酌被告犯罪之動機、手段、所生危害及犯罪後之態度等一切情狀
    ，量處罰金一千元，如易服勞役，以三百元折算一日，認事用法，均無不合，量
    刑亦屬妥當，被告上訴意旨仍執陳詞指因要拿回鍊子，不小心將告訴人頸間中國
    繩結拉斷，不是珠鍊云云，顯係卸責之詞，不足採信，其上訴核無理由，應予駁
    回。
據上論斷，應依刑事訴訟法第三百六十八條，判決如主文。
本案經檢察官吳慎志到庭執行職務。
中    華    民    國    八十九    年      一        月      十三        日
                          臺灣高等法院刑事第十七庭
                              審判長法  官  陳  正  雄
                                    法  官  林  勤  純
                                    法  官  許  錦  印
右正本證明與原本無異。
不得上訴。
                                    書記官  黃  德  煌
中    華    民    國    八十九    年      一        月      十九        日
附錄：本案論罪科刑法條全文
刑法第三百五十四條：
毀棄、損壞前二條以外之他人之物或致令不堪用，足以生損害於公眾或他人者，處二
年以下有期徒刑、拘役或五百元以下罰金。


司法院資訊處製作；財團法人民間司法改革基金會備份。
